---
title: "TP1"
author: "Jérémie Perrin"
date: "11/03/2021"
output: 
  html_document:
    toc: true
    toc_float: true
knit: (function(inputFile, encoding) {
  rmarkdown::render(inputFile, encoding = encoding, output_dir = "../RAPPORTS/") })
---

```{r setup, include=FALSE}
knitr::opts_chunk$set(echo = TRUE)
```

## Exercise 1
### Question 1.
#### Open a new script. Save your file as TP1.r.
### Question 2.
#### Create the vector (1, 2, 3, 4, 5).
```{r}
1:5
```
### Question 3.
#### Assign the previous vector to X .
```{r}
X <- 1:5
```

### Question 4.
#### Check the contents of X.
```{r}
X
```
### Question 5.
#### Create the vector Y with values (1, 4, 9, 16, 25).
```{r}
Y <- (1:5)**2;Y
```
### Question 6.
#### Check that X and Y have the same length.
```{r}
length(X) == length(Y)
```
### Question 7.
#### Plot the points defined by the two vectors X and Y by plot(X,Y).

Change the symbol: pch=2, then pch=3, etc. Change the type: type="b", then type="l". Change the color: col="red", then col="blue", etc. Add a title, add labels on both axes.

```{r }
plot(X,Y)
```
```{r }
plot(X,Y,pch=2)
```
```{r }
plot(X,Y,pch=3)
```
```{r }
plot(X,Y,type="b")
```
```{r }
plot(X,Y,type="l")
```
```{r }
plot(X,Y,type="l",col="red")
```
```{r }
plot(X,Y,col="blue")
```
```{r }
plot(X,Y,type="b",col="blue", main="Squares", xlab="Integers",ylab="Their squares")
```

### Question 8.
#### Add the curve y = x²  by    curve(x^2,add=TRUE).

```{r}
plot(X,Y,type="b",xlim = c(0,6),ylim = c(0,36), col="blue", main="Squares", xlab="Integers",ylab="Their squares")
curve(x**2,add=TRUE,col="red")
```

### Question 9.
#### Create the vector X containing all integers from 0 to 7.

```{r}
X <- 0:7; X
```

### Question 10. 
#### Multiply X by 5, divide it by 5, add 5 to it.

```{r}
X <- ((5*X)/5) + 5; X
```

### Question 11.
#### Compute the sum of X, its cumulative sums. sum(),cumsum(). Compute the square root of X, its third power. Sqrt()
```{r}
sum(X);
cumsum(X);
sqrt(X);
X**3
```

## Exercise 2

### Question 1.
#### Create the vector X containing (0, 1, 4, 9, 16).

```{r}
X <- (0:4)**2
```

### Question 2. 
#### Extract from X the subvector with indices 3 and 5. Extract all values larger than 2. Extract all values larger than 2 and smaller than 10.

```{r}
X[c(3,5)];
X[X>2];
X[X>2 & X<10]
```
### Question 3.
#### Create the vector Y containing 5 ones, the vector Z containing the sequence from 3 to 11 by step 2 (rep()seq().
```{r}
Y <- rep(1,5)
Z <- seq(from=3,to = 11, by = 2)
```
#### Concatenate X, Y, Z. 
```{r}
c(X,Y,Z)
```
### Question 4.
#### Bind them as columns, and assign the result to XYZ.
```{r}
XYZ <- cbind(X,Y,Z);XYZ
```
### Question 5.
#### Compute row sums and column sums of XYZ.

```{r}
colSums(XYZ);
rowSums(XYZ)
```
### Question 6.
#### Extract from XYZ:

(a) row number 4

```{r }
XYZ[4,]
```

(b) column number 3

```{r}
XYZ[,3]
```

(c) rows with indices 3, 5, columns with indices 2, 3

```{r}
XYZ[c(3,5),c(2,3)]
```

(d) rows such that X is larger than 2.

```{r}
XYZ[XYZ[,1]>2,]
```

(e) columns named "Y" and "Z".

```{r}
XYZ[,c("Y","Z")]
```
## Exercise 3 : Etude de l'indice de masse corporelle
Un échantillon de dossiers d'enfants a été saisi. Ce sont des enfants vus lors d'une visite en première section de maternelle en 1996-1997, dans des écoles de Bordeaux. L'échantillon présenté ici est constitué de 10 enfants agés de 3 ou 4 ans.

Les données disponibles pour chaque enfant sont:
    • le sexe G ou F
    • le fait que leur école soit située en ZEP ou pas: O  pour oui , N pour Non.
    • L'age en années et en mois à la date de la visite (deux variables, une pour le nombre d'années, une pour le nombre de mois).
    • Le poids en kilos arrondis à 100g prés.
    • La taille en cm arrondie à 0,5 cm prés

| Prénom | Erika | Celia | Eric | Eve | Paul | Jean | Adam | Louis | Jules | Léo | Type de Variable |
| :---| :---: |:---: |:---: |:---: |:---: |:---: |:---: |:---: |:---: |:---: | ---: |
| Sexe | F | F | G | F | G | G | G | G | G | G | Qualitative |
| ZEP | O | O | O | O | N | O | N | O | O | O | Qualitative |
| Poids | 16 | 14 | 13,5 | 15,4 | 16,5 | 16 | 17 | 14,8 | 17 | 16,7| Quantitative|
| An | 3 |3|3|4|3|4|3|3|4|3|Quantitative|
| Mois |5|10|5|0|8|0|11|9|1|3|Quantitative/Ordinale|
| Taille | 100|97,0|95,5|101.0|100,0|98,5|103|98|101,5|100.0|Quantitative|


En statistiques, il est très important de connaître le type des variables étudiées: quantitatives, qualitatives, ordinales...Préciser ce qu'il en est dans le cas présent.

### Question 1. 
#### Enregistrer les données de chacunes des variables ci-dessus dans des vecteurs que vous nommerez: Individus, Sexe, Zep, Taille, Poids.
```{r}

Individus <- c( 'Erika' , 'Celia' , 'Eric' , 'Eve' , 'Paul' , 'Jean' , 'Adam' , 'Louis' , 'Jules' , 'Léo' )
Sexe <- c('F','F','G','F','G','G','G','G','G','G')
Zep <- c(T, T,T,T,F,T,F,T,T,T)
Poids <- c( 16, 14 , 13.5 , 15.4 , 16.5, 16 , 17, 14.8 ,17 , 16.7)
Taille <- c(100,97.0,95.5,101.0,100.0,98.5,103,98,101.5,100.0)

```

### Question 2.
#### Calculer la moyenne des variables lorsque cela est possible.
```{r}
mean(Poids);
mean(Taille);
mean(Zep)
```
### Question 3.
#### Utiliser la fonction summary() pour obtenir un résumé statistique des vecteurs que vous avez générés. Ce résumé dépend de la nature du vecteur. Observer.

```{r}
summary(Individus)
```
```{r}
summary(Sexe)
```
```{r}
summary(Taille)
```


```{r}
summary(Poids)
```
```{r}
summary(Zep)
```
### Question 4.
#### Calculer l'IMC des individus et regroupez les valeurs obtenues dans un vecteur que vous nommerez IMC (l'IMC est le quotient poids(en kg)/taille^2(en m)).

```{r}
IMC  <- Poids/(Taille/100)**2;IMC
```
### Question 5.
#### Regroupez ces variables dans la structure «tableau» de R: data.frame()
```{r}
data <- cbind.data.frame(Individus,Sexe,Zep,Poids,Taille,IMC);data
```
### Question 6.
#### Utilisez  l'aide en ligne de R afin d'obtenir des informations sur la fonction plot().

```{r}
help(plot);
help(plot.default);
```

### Question 7.
#### Tracer le nuage de points du poids en fonction de la taille. Donner un titre à votre graphe, annotez les axes (paramètres de la fonction plot(), consultez la page d’aide

```{r}
plot(Taille,Poids,pch=5,col="green",xlab="Taille",ylab = "Poids",main="Répartition des poids et des tailles chez les individus")
curve(14.5*((x/100)**2),add=TRUE,col="blue",lw=2)
curve(17*((x/100)**2),add=TRUE,col="red",lw=2)
legend(x = "bottomright",          # Position
       legend = c("IMC = 17", "IMC = 14.5"),  # Legend texts
       lty = c(1, 1),           # Line types
       col = c("red", "blue"),           # Line colors
       lwd = 2)                 # Line width
```

### Question 8.
####  Importer dans votre dossier DONNEES le jeu de donnees <b>Imcenfant.txt</b> que vous trouverez  sur <b>AMETICE</b>

### Question 9.
#### Importer le fichier .txt ou le fichier .ods dans votre session R par la commande: <b> D=read.table(file.choose(),sep="\t",header=TRUE,dec=",");D; </b>
```{r}
D = read.table("../DONNEES/imcenfant.txt",sep="\t",header=T,dec=",")
```

### Question 10.
#### Quelles sont les informations obtenues par dim(D)? colnames(D)? rownames(D)? Quel est le type de l'objet colnames(D)

